臺灣高等法院臺中分院刑事判決　　　　93年度上訴字第1746號
上　訴　人
即　被　告　寅○○
　　　　　　己○○
上 一 被告
選任辯護人　楊國煜　律師
上列上訴人等因常業詐欺等案件，不服臺灣臺中地方法院93年度
訴字第212號中華民國93年8月31日第一審判決（起訴案號：臺灣
臺中地方法院檢察署九十一年度偵字第一○五二八號、九十一年
度偵字第一六○八七號、九十一年度偵字第二○二○八號、九十
一年度偵字第二一五八一號、九十一年度偵字第二三四五四號、
九十一年度偵字第二四五四三號、九十二年度偵字第九二三六號
），提起上訴，本院判決如下：
    主 　　 文
原判決關於己○○、寅○○部分撤銷。
己○○以意圖為自己不法之所有，以詐術使人將本人之物交付為
常業，處有期徒刑參年陸月。偽造之甲○○印章及國民身分證各
壹枚，及偽造之卯○○汽車駕駛執照壹張，與附表二所示之偽造
印文及簽名，以及偽造之「庚○○」、「辰○○」、「子○○」
、「戊○○」印章各壹枚，均沒收。
寅○○無罪。
    事 　　 實
一、己○○因欠債累累，遂基於以申請文件虛偽表明公司應收股
    款股東業已實際繳納收足而虛設公司之概括犯意、行使偽造
    私文書之概括犯意，以及意圖為自己不法之所有，以詐術使
    人將本人之物交付為常業之犯意，圖以虛設公司之方式遂行
    詐騙廠商貨品變賣圖利之目的，而為以下之犯行：
　(一)己○○先於民國九十年七月二十日委請不知情之友人葉士奇
 　 具名向不知情之屋主廖永全承租坐落臺中市○○區○○路三
    段一九八之七號之房屋，作為虛設「和際實業有限公司」後
    詐騙進貨之倉庫使用，復以新臺幣（下同）三至四萬元之報
    酬，委託不知情之友人寅○○，藉從事房屋仲介買賣貸款等
    業務之便，輾轉從不知情之友人陳東堯、施海泉處取得不知
    情之遊民庚○○、辰○○、子○○及戊○○之國民身分證影
    本充當公司人頭股東，己○○並於九十年七月間某日，在寅
    ○○陪同下前往彰化縣溪湖鎮○○路前臺糖宿舍旁之公園，
    覓得無業遊民王煜鑫（王煜鑫以下犯行俟其到院後，再另行
    審結），由己○○提議以月薪一萬元之報酬，徵得王煜鑫同
    意充當公司名義負責人，先由寅○○於九十年十月二日帶同
    王煜鑫承租臺中縣太平市○○路七六號房屋並居住其中，並
    至戶政事務所將王煜鑫戶籍遷至該址，再由寅○○載王煜鑫
    至中華電信股份有限公司北臺中營運處，申請將門號○四—
    00000000之市內電話以及帳號ＨＮ—000000
    00之寬頻網路（ＡＤＳＬ），裝設在前述臺中市○○區○○路三段一九八之七號之倉庫，以作為「和際實業有限公司
    」之對外聯絡電話及網路服務之用，己○○再於九十年十月
    間以王煜鑫之名義向不知情之屋主曹賜清承租坐落臺中市○○路六巷三號之房屋，作為「和際實業有限公司」登記營業
    處所，復於九十年十月二十四日以「和際實業有限公司籌備
    處」之名義在泛亞商業銀行中港分行開設帳號000000
    000000號活期存款帳戶，隨後即委任日信會計師事務
    所會計師彭維貞為其辦理公司設立登記，其因而交付人頭股
    東庚○○、辰○○、子○○及戊○○之身分證影印本各一枚
    給彭維貞，使不知情之彭維貞誤以為庚○○、辰○○、子○○及戊○○等人願為股東，而委請某刻印店偽刻庚○○、辰
    ○○、子○○及戊○○之印章各一枚並各蓋印偽造印文一枚
    於「和際實業有限公司章程」上。己○○與彭維貞均明知公
    司應收之股款，股東即王煜鑫、庚○○、辰○○、子○○及
    戊○○等人並未實際繳納，卻基於共同犯意聯絡仍由己○○
    委由彭維貞（彭維貞涉犯此部分罪行，未經起訴）於九十年
    十月二十四日在以「和際實業有限公司籌備處」之名義在泛
    亞商業銀行中港分行開設之帳號000000000000
    號活期存款帳戶內，存入一百萬元，作為股東繳納股款之證
    明，嗣取得存入一百萬元之存摺資料後，彭維貞旋於九十年
    十月二十六日將該筆一百萬元提領一空，而無繳納股款之實
    ，隨後即檢具相關申請文件、「和際實業有限公司章程」以
    及泛亞商業銀行中港分行存摺影本（表明收足股款）、公司
    設立資本額查核報告書、公司股東名簿，於九十年十月二十
    九日持向經濟部中部辦公室提出行使而辦理「和際實業有限
    公司」設立登記事項，而由王煜鑫擔任該公司名義負責人，
    而實際負責人乃為己○○，足以生損害於庚○○、辰○○、
    子○○及戊○○等人及經濟部對於公司申請設立登記查核之
    正確性。
　(二)己○○又於九十年十月十七日及同年十二月十二日，先後帶
  　同王煜鑫至新竹國際商業銀行東海分行，分別申設帳號00
    00000000000號、戶名王煜鑫，以及帳號000
    0000000000號、戶名和際實業有限公司之支票存
    款帳戶，王煜鑫明知己○○將利用上開支票存款帳戶作為向
    廠商詐騙貨物時虛偽作為支付貨款之用，卻仍基於幫助己○○常業詐欺之幫助犯意，予以同意並偕同申辦，己○○再到
    臺中市東山稅捐稽徵處申請營利事業登記證及發票，作為「
    和際實業有限公司」詐騙廠商貨品之用。己○○自九十年十
    一月間起至九十一年一月三十一日止，即以「和際實業有限
    公司」負責人「王煜鑫」之名義，利用工商名錄或上網尋找
    不特定廠商，先以少量訂貨並簽發可兌現之支票以建立廠商
    對「和際實業有限公司」之信賴，俟取得往來廠商之信任後
    ，再於附表一所示之時間，以附表一所示之方式，先後大量
    向附表一所示之被害公司廠商訂貨，己○○並以「王煜鑫」
    之名義簽發如附表一所示之新竹國際商業銀行支票存款帳戶
    之支票多紙，向各該廠商之接洽及承銷人員佯稱作為支付貨
    款之用，致各該廠商之接洽及承銷人員陷於錯誤，而依約將
    如附表一所示之貨物運交至前述臺中市○○區○○路三段一
    九八之七號倉庫。又己○○前於九十年六、七月間開始，即
    自稱「蘇進福」而與經營塑膠皮料、機械設備買賣進出口以
    及代理國內外廠商之經銷報價業務之普貿有限公司實際負責
    人巫喜領有業務上往來，故己○○於九十年十一月間起以前
    述方式陸續詐取廠商貨物後，即於每次進貨後一、二日內，
    通知不知情之巫喜領到上開倉庫清點各該貨物，而委請不知
    情之巫喜領以普貿有限公司名義，以併櫃之方式，將該等貨
    物運至菲律賓之己○○所指定之姓名年籍不詳綽號「ＮＯＮ
    Ｉ」之成年男子，或以低於市價約百分之五之價格出售予不
    知情之巫喜領。嗣如附表一所示之各該廠商所受領之支票於
    屆期後陸續均遭退票後，各該廠商始知受騙，惟己○○已於
    九十一年二月四日委託不知情之不詳貨運行將前述倉庫內之
    存貨搬運一空，不知去向。己○○即以此方式，向如附表一
    所示之廠商詐取如附表一所示之貨物，共計廠商受有總出貨
    價達七百五十餘萬元之貨物損失，該等貨物之總市價則高達
    約一千萬元，己○○即恃此為生，而以之為常業。
　(三)嗣於九十一年四月間，己○○復故技重施，承前基於以申請
  　文件虛偽表明公司應收股款股東業已實際繳納收足而虛設公
    司之概括犯意，以不詳方法取得不知情之甲○○之國民身分
    證影本充當「寶紘實業有限公司」之人頭股東及負責人，及
    請不知情之刻印店偽刻甲○○之印章一顆，再於九十一年四
    月二十五日以「寶紘實業有限公司籌備處」之名義在三信商
    業銀行國光分行開設帳號0000000000號活期存款
    帳戶，嗣委託品誠會計師事務所會計師陳屬藤辦理設立公司
    登記，其遂與陳屬藤共同基於以申請文件虛偽表明公司應收
    股款股東業已實際繳納收足而虛設公司之犯意聯絡（陳屬藤
    涉犯此部分之罪行，未經起訴），推由陳屬藤於次日轉帳存
    入二百萬元於上開帳戶，以作為股東繳納股款之證明，陳屬
    藤於取得存入二百萬元之存摺資料後，旋提領一空，而無繳
    納股款之實，陳屬藤嗣持己○○提供上開甲○○之印章，依
    序蓋印於如附表二編號一至編號九所示申請文件之私文書上
    ，再為設立登記資本額查核簽證，再於九十一年五月三日持
    該公司設立資本額查核報告書連同上開申請文件，向經濟部
    中部辦公室提出行使而代為辦理「寶紘實業有限公司」設立
    登記事項，而由不知情之甲○○擔任公司人頭負責人，而實
    際負責人乃為己○○，足以生損害於甲○○及經濟部對於公
    司申請設立登記查核之正確性。己○○於「寶紘實業有限公
    司」登記成立後，復開始利用工商名錄或上網尋找不特定廠
    商，著手向不詳廠商以少量訂貨並簽發可兌現之支票，藉以
    逐步建立廠商對「寶紘實業有限公司」之信賴。
　(四)己○○又為取信於訂貨廠商並掩飾其前開犯行，而與真實姓
  　名年籍不詳綽號「客家人仔」之成年男子，共同基於偽造特
    種文書（國民身分證）及變造特種文書（汽車駕駛執照）之
    犯意聯絡，由己○○將其本人相片二張，交予「客家人仔」
    並支付二萬元之代價，由「客家人仔」以不詳方法偽造貼有
    己○○相片之「甲○○」名義之國民身分證，並將己○○之
    相片更換黏貼在以不詳方式所取得之「卯○○」汽車駕駛執
    照上之變造方式，變造「卯○○」汽車駕駛執照一張之後，
    即交予己○○使用，足以生損害於甲○○、卯○○、戶政機
    關對於國民身分資料查核之正確性，以及監理機關對駕駛人
    資格管理之正確性。
　(五)嗣警先於九十一年五月十六日、五月二十二日分別循線查獲
  　王煜鑫、寅○○，再於九十一年十月八日，循線查獲己○○
    ，並在己○○位於臺中縣神岡鄉○○路一二二號之住處，扣
    得偽造之「甲○○」名義之國民身分證及變造「卯○○」汽
    車駕駛執照各一張。
二、案經晉通化學工業股份有限公司代表人辛○○○、國碩科技
    工業股份有限公司代理人蔣瑞琴律師、弗斯特科技股份有限
    公司代表人丁○○及代理人張秋雄、巨擘科技股份有限公司
    代理人乙○○、壬○○○○負責人丑○○分別訴由內政部警
    政署刑事警察局移請臺灣臺中地方法院檢察署檢察官偵查起
    訴。
    理  　　由
壹、被告己○○有罪部分：
一、訊據被告己○○於本院審理時，對於上揭犯罪事實均坦承不
    諱。
二、經查：
　(一)「事實欄一、(一)」所載部分，業據同案被告王煜鑫於警詢、
  　偵訊及原審法院九十三年五月四日審理時分別供述綦詳（詳
    九十一年度偵字第二一五八一號卷第四九至五八頁；九十一
    年度偵字第一六○八七號卷第三六至三八頁；九十一年度偵
    字第一○五二八號卷第二五至二七頁、第一一九頁、第一四
    四頁；九十一年度偵字第二○二○八號卷第八九頁；同院卷
    第一六五頁），並據證人廖永全、曹賜清（以上二人均為不
    知情之屋主）、吳淑貞（即證人曹賜清之妻）、彭維貞（即
    會計師）於偵訊中分別證述在卷（詳九十一年度偵字第一六
    ○八七號卷第九一頁、第一○八頁），復經證人戊○○、子
    ○○（以上二人為不知情之人頭股東）於偵訊中證述屬實（
    詳九十一年度偵字第二○二○八號卷第八六至八七頁），且
    有「和際實業有限公司」公司基本資料查詢單（詳九十一年
    度偵字第二○二○八號卷第二二頁）、房屋租賃契約書二份
    （詳九十一年度他字第七九二號卷第一○四至一○五頁；九
    十一年度偵字第一六○八七號卷第九五至九九頁）、同案被
    告王煜鑫戶籍登記謄本（詳九十一年度偵字第二一五八一號
    卷第二二○頁）、中華電信股份有限公司北臺中營運處室內
    電話裝機申請書、ＡＤＳＬ優惠專用申請書（詳九十一年度
    他字第七九二號卷第一七至一八頁）、經濟部中部辦公室第
    六六六○○七號之「和際實業有限公司」申請設立登記資料
    案卷（含設立登記申請書、公司章程、股東名簿、委託書、
    資產負債表、資本額查核報告書等，詳九十一年度偵字第一
    六○八七號卷第五八至八二頁）、泛亞商業銀行中港分行九
    十一年五月六日泛港（九一）發字第九○五號函檢附之「和
    際實業有限公司」開戶資料及交易明細及提匯款資料（詳九
    十一年度偵字第二一五八一號卷第一九三至一九八頁）、新
    竹國際商業銀行東海分行支票存款開戶申請書、支票存款約
    定書、存款相關業務申請書（詳九十一年度他字第七九二號
    卷第二○至二四頁）、新竹國際商業銀行九十一年九月十二
    日竹商銀東海字第一八一之一號函所檢附之存摺支存臨時對
    帳單列印表及第一類票據信用資料查覆單（詳九十一年度偵
    字第一六○八七號卷第四二至五四頁）等附卷可稽。
　(二)「事實欄一、(二)」所載部分，核與同案被告巫喜領於警詢及
  　偵訊中供述被告己○○委託併櫃及出售貨物之情節相符（詳
    九十一年度偵字第二一五八一號卷第一六至二○頁、二五至
    三三頁、三五至三八頁；九十一年度偵字第一○五二八號卷
    第六○至七二頁、第八九至九一頁、第一二一頁），且據證
    人張秋雄（即弗斯特科技股份有限公司代理人，詳九十一年
    度偵字第一六○八七號卷第二九至三三頁）、丑○○ (即壬○○○○負責人，詳九十一年度他字第七九二號卷第六七至
    六八頁；九十一年度偵字第二一五八一號卷第二○一頁）、
    高文正（即晉通化學工業股份有限公司代理人，詳九十二年
    度偵字第九二三六號卷第八至九頁）、洪明章（即承宥企業
    社負責人，詳九十一年度他字第七九二號卷第一一六頁）、
    莊桂抱（即勝宇塑膠工業股份有限公司負責人丙○○之配偶
    ，詳九十一年度偵字第二一五八一號卷第一四一至一四三頁
    ）、劉毓雯（即國碩科技工業股份有限公司業務部課長，詳
    九十一年度他字第七九二號卷第三一至三二頁）、彭兆良（
    即巨擘科技股份有限公司國際行銷部工程師，詳九十一年度
    他字第七九二號卷第三八至三九頁）、朱鳳珠（即叢達實業
    股份有限公司業務員，詳九十一年度他字第七九二號卷第五
    三至五四頁；九十一年度偵字第二一五八一號卷第二○一頁
    ）、莊世欽（即禹尚企業股份有限公司業務經理，詳九十一
    年度他字第七九二號卷第七三至七四頁）、劉順琴（即晉通
    化學工業股份有限公司業務員，詳九十一年度他字第七九二
    號卷第八一至八二頁）、廖威震（即玖崑不織布企業有限公
    司總經理，詳九十一年度他字第七九二號卷第九四頁、第一
    ○七至一○八頁）、陳永茂（即凱宜企業有限公司業務員，
    詳九十一年度他字第七九二號卷第一一二至一一三頁；九十
    一年度偵字第二一五八一號卷第二○一頁）等人，先後分別
    於警詢或偵訊時指述綦詳，復據證人吳佳儀（即受被告己○○僱用之不知情之「和際實業有限公司」員工）於警詢中證
    述：被告己○○確實自稱「王煜鑫」而為該公司實際負責人
    等情明確（詳九十一年度他字第七九二號卷第五至七頁），
    並有支票暨退票通知單、退票理由單多份（受款人分別為國
    碩科技工業股份有限公司、巨擘科技股份有限公司、壬○○○○、禹尚企業股份有限公司、玖崑不織布企業有限公司、
    凱宜企業有限公司、弗斯特科技股份有限公司，詳九十一年
    度他字第七九二號卷第三三至三六頁、第四六至四七頁、第
    六九頁、第七九頁、第九五頁、第一一五頁；九十一年度偵
    字第一六○八七號卷第一八至二三頁）、「和際實業有限公
    司」訂貨單多份（出貨人為巨擘科技股份有限公司、壬○○○○、禹尚企業股份有限公司、叢達實業股份有限公司、晉
    通化學工業股份有限公司，詳九十一年度他字第七九二號卷
    第四○頁、第五七頁、第七○頁、第七五頁、第八八頁、第
    一二三頁）、叢達實業股份有限公司開立之發票（詳九十一
    年度他字第七九二號卷第五五頁）、玖崑不織布企業有限公
    司開立之發票（九十一年度他字第七九二號卷第九六至九七
    頁）、巨擘科技股份有限公司物品攜出放行單（詳九十一年
    度他字第七九二號卷第四二至四五頁）、禹尚企業股份有限
    公司估價單（詳九十一年度他字第七九二號卷第七七頁）、
    晉通化學工業股份有限公司送貨單及膠帶製造單（詳九十一
    年度他字第七九二號卷第八三至八七頁）、玖崑不織布企業
    有限公司送貨單（詳九十一年度他字第七九二號卷第九八至
    一○三頁）、凱宜企業有限公司銷貨憑單（九十一年度他字
    第七九二號卷第一一四頁）、勝宇塑膠工業股份有限公司（
    設宇明興實業工廠）訂購單及出貨單（詳九十一年度他字第
    七九二號卷第一二一至一二四頁）、普貿有限公司基本資料
    查詢單（詳九十一年度他字第七九二號卷第一四頁）等存卷
    足憑。
　(三)「事實欄一、(三)(四)」所載部分，業經證人楊欣樺、陳苑如（
  　即受被告己○○僱用之不知情之「寶紘實業有限公司」員工
    ）於警詢中證述：被告己○○確實自稱「甲○○」而為該公
    司實際負責人等情明確（詳九十一年度偵字第二一五八一號
    卷第六○至六一頁），且有「寶紘實業有限公司」公司基本
    資料查詢單（詳九十一年度偵字第二○二○八號卷第二一頁
    ）、經濟部中部辦公室第六七九一五○號之「寶紘實業有限
    公司」申請設立登記資料案卷（含設立登記申請書、公司章
    程、公司設立登記預查名稱申請表、股東名簿、真正「甲○○」國民身分證影本、委任書、公司股東繳納現金股款明細
    表、資產負債表、資本額查核報告書、三信商業銀行帳號0
    000000000號活期存款帳戶存摺影印本等，單獨影
    印成卷）等附卷可查。且查，扣案之變造「卯○○」汽車駕
    駛執照（交通部製發、印製號碼為〈省〉00000000、台北區
    監理所註記自八十九年五月八日起至九十年二月七日止吊扣
    駕照），雖為主管機關所製發，然該汽車駕駛執照正面右上
    角之膠膜有明顯撕開之痕跡，且其上相片欄內之相片顯為到
    庭被告己○○無誤，故該扣案之貼有被告己○○相片之「卯
    ○○」汽車駕駛執照，確經變造無訛。又經本院比對前述經
    濟部中部辦公室第六七九一五○號之「寶紘實業有限公司」
    申請設立登記資料案卷中真正「甲○○」國民身分證影本（
    下稱真正身分證）以及扣案之偽造「甲○○」身分證原件（
    下稱偽造身分證，影本附於九十一年度偵字第二一五八一號
    卷第二一至二二頁），該真正身分證與偽造身分證之正面所
    記載之身分證字號、核發日期、姓名、出生年月日，以及背
    面役別、父母、出生地，所記載內容雖均屬相同，且其上均
    有「內政部印」及「彰化縣政府」等公印文，然相片欄內之
    相片顯為不同二人之相片（真正身分證上之相片身著淡色圓
    領衫、頭髮略長、未配戴眼鏡；偽造身分證上之相片則身著
    格紋有領襯衫、頭髮較短、有配戴眼鏡，且顯為到庭被告己○○無誤），且兩兩比對身分證字號、核發日期、姓名、出
    生年月日、役別、父母、出生地、住遷註記等欄內之文字以
    及其上「內政部印」之印製字型、大小、版面位置均顯有不
    同，另該偽造身分證之紙張底圖花紋，並未如同一般真正國
    民身分證般印有鏤空之中國大陸小型圖樣連延鋪排其上，凡
    此均以肉眼觀察即可輕易辨識，綜上所述，足徵扣案之貼有
    被告己○○相片之「甲○○」身分證，確屬偽造無訛。此外
    ，被告己○○前開「事實欄一、(一)(二)(三)(四)」之犯行，均尚有
    搜索扣押筆錄、扣押物品目錄表暨收據、扣押清冊等在卷可
    憑（詳九十一年度偵字第二一五八一號卷第二○五至二○八
    頁、第二一三至二一五頁）。
　(四)被告己○○於本院審理中供稱略以，申請設立和際公司、寶
　  紘公司都是由會計師辦理，這兩家會計師都是伊自己去找的
    ，申請和際公司時，一定要送交存款證明，和際公司成立時
    有壹佰萬元的存款證明，這壹佰萬元是會計師那邊調錢幫我
    們存進去的，我們要付利息，最後連同辦理的費用及利息，
    要給會計師壹萬多元。存入之這壹佰萬元後由會計師他們領
    走。他只是依照我們的意思及資料辦理而已。因為每個成立
    公司的人，會計師都是這樣辦。成立寶紘公司時也存入兩百
    萬元，也是由會計師辦理，存入之兩百萬元後也是由會計師
    領走等語（見本院卷第106頁至107頁）。其於檢察官偵查中
    亦供稱，開這家公司，沒有出資，是委託會計師事務所做出
    來的云云 （見20208號偵查卷第28頁、第47頁）。且該設立
    公司之存款一百萬元及二百萬元，若為股東之出資，亦不致
    於幾天內即領走一空，而分文不剩，又被告己○○若有二百
    萬元之現金，亦無庸虛設公司施詐。故堪認被告上開供述與
    事實相符，應堪採信。
　(五)按刑法上所謂常業犯，係指反覆以同種類行為為目的之社會
  　活動之職業性犯罪而言，至於犯罪所得之多寡，是否恃此犯
    罪為唯一之謀生職業，則非所問，縱令兼有其他職業，仍無
    礙於該常業犯罪之成立，又凡藉該犯罪以為日常謀生之職業
    ，而有事實上之表現為已足，並不以犯罪時間之長短為標準
    ，另亦不以營業對象須繁多為必要，亦不以營業時間之久暫
    及查扣之違法物品若干為判斷之絕對標準，苟其有恃犯罪維
    生之犯意，並實施犯行，即屬成立，最高法院八十五年台上
    字第五一○號判例要旨、九十二年度台上字第一二二四號判
    決要旨、九十二年度台上字第一五○一號判決要旨均可供參
    酌。觀諸被告己○○圖以虛設公司之方式遂行詐騙廠商貨品
    變賣圖利，其犯罪計畫縝密，於短短二月之內，即詐騙牟利
    高達約七百五十餘萬元，以其犯罪過程及獲利狀態以觀，俱
    見其從事詐騙犯行之規模甚鉅，短期內非法所得款項龐大，
    並非偶而為之的犯罪型態，顯係藉該犯罪以為日常謀生之職
    業甚明。綜上所述，被告己○○之自白既與事實相符，自得
    為證據，且堪採信。從而，被告己○○所為前揭以申請文件
    虛偽表明公司應收股款股東業已繳納收足、行使偽造私文書
    、常業詐欺、以偽造文書之方式偽造國民身分證之特種文書
    、變造汽車駕駛執照之特種文書等犯行，事證均業臻明確，
    應堪認定。
三、論罪科刑部分：
　(一)查公司法於九十年十一月十二日修正公布施行，同年月十四
　  日生效，修正前公司法第九條第三項之法定刑原係處五年以
    下有期徒刑、拘役或科或併科新臺幣六萬元以下，修正後改
    列於同法第九條第一項，法定本刑亦改為處五年以下有期徒
    刑、拘役或併科新臺幣五十萬元以上二百五十萬元以下罰金
    ，則被告己○○先後以申請文件虛偽表明「和際實業有限公
    司」、「寶紘實業有限公司」應收股款股東業已實際繳納收
    足而虛設公司之犯行部分，其行為終了日為九十一年五月三
    日，在前述公司法修正之後，依刑法第二條第一項前段之規
    定，應適用裁判時之修正後公司法第九條第一項之規定。
　(二)又被告己○○偽刻被害人庚○○、辰○○、子○○、戊○○
  　、甲○○之印章，並偽以渠等名義蓋印於附表二之十所示之
    申請文件之私文書上，其後並分別向經濟部中部辦公室提出
    行使以申請公司設立登記，足以生損害於庚○○、辰○○、
    子○○、戊○○、甲○○等人，以及經濟部對於公司申請設
    立登記查核之正確性甚明。
　(三)故核被告己○○於「事實欄一、(一)(三)」所為，均係犯修正後
　  公司法第九條第一項之公司負責人，違反公司應收之股款，
    股東並未實際繳納，而以申請文件表明收足之規定之罪，以
    及刑法第二百十六條、第二百十條之行使偽造私文書罪；於
    「事實欄一、(二)」所為，係犯刑法第三百四十條之以意圖為
    自己不法之所有，以詐術使人將本人之物交付為常業罪；於
    「事實欄一、(四)」所為，係犯刑法第二百十二條之偽造特種
    文書罪（國民身分證）及變造特種文書罪（汽車駕駛執照）
    。
　(四)被告己○○另與姓名年籍不詳綽號「客家人仔」之成年男子
  　間，就「事實欄一、(四)」所載偽造特種文書及變造特種文書
    之部分，亦有犯意聯絡及行為分擔，應依刑法第二十八條之
    規定，論以共同正犯。
　(五)按共同正犯之意思聯絡，原不以數人間直接發生者為限，即
  　有間接之聯絡者，亦包括在內（最高法院七十七年台上字第
　  二一三五號判例意旨參照），又被告己○○、彭維貞、陳屬
    藤雖非該「和際實業有限公司」、「寶紘實業有限公司」名
    義負責人而無特定關係，惟渠等就「事實欄一、(一)、(三)」所
    載公司負責人，違反公司應收之股款，股東並未實際繳納，
    而以申請文件表明收足之規定之罪，既有犯意聯絡及行為分
    擔，依刑法第三十一條第一項之規定，即應以共同正犯論。
    被告己○○使不知情之品誠會計師事務所會計師陳屬藤，蓋
    用甲○○之印章公司申請書上、公司章程上、申請表上、存
    款帳戶資料確認表上、股款明細表上；及使不知情之日信會
    計師事務所會計師彭維貞偽刻庚○○、辰○○、子○○、戊○○等之印章，盜蓋在和際公司章程上，均係刑法第二百十
    六條、第二百十條行使偽造私文書之間接正犯。
　(六)被告己○○於「事實欄一、(三)」所載多次偽以「甲○○」名
　  義而偽造如附表二編號一至九所示之申請文件之私文書，惟
  　要屬一犯意接續所為之多次行為，侵害一個法益，為接續犯
    ，屬單純一罪。其於「事實欄一、(一)(三)」所載先後偽造印章
    、印文之行為，均為偽造私文書之階段行為，而偽造私文書
    之低度行為應為行使該等私文書之高度行為所吸收，均不另
    論罪，均應僅論以行使偽造私文書之罪。
　(七)又被告己○○於「事實欄一、(四)」部分係偽造國民身分證，
　  及變造汽車駕駛執照，其間罪名相同，犯意概括，應依連續
    犯以一罪論處。
　(八)被告己○○先後二次違反公司應收之股款，股東並未實際繳
  　納，而以申請文件表明收足之規定之犯行，以及先後二次行
    使偽造私文書之犯行，均時間緊接，方法相同，分別觸犯構
    成要件相同之罪名，顯係各基於概括犯意反覆為之，應分別
    依連續犯之規定論以一罪，並依法分別加重其刑。
　(九)被告己○○所犯前開虛設公司而連續違反公司法、連續行使
  　偽造私文書、常業詐欺、變造特種文書等四罪之間，係以連
    續行使偽造私文書之方法，達到虛設公司而連續違反公司法
    規定之目的，再以虛設公司而連續違反公司法規定之手段，
    遂行其常業詐欺之目的，而其變造特種文書之目的亦在於取
    信於訂貨廠商並掩飾其常業詐欺之犯行，故其所犯上開四罪
    之間，有方法目的之牽連關係，應依刑法第五十五條之規定
    ，從一重之刑法第三百四十條之以意圖為自己不法之所有，
    以詐術使人將本人之物交付為常業罪處斷。
　(十)被告己○○於「事實欄一、(一)(三)」所為之行使偽造私文書部
　  分，雖未據公訴人於起訴書之所犯法條欄內敘及，惟公訴人
    於起訴書之犯罪事實欄內業已敘及被告己○○先後以不知情
    之人頭股東庚○○、辰○○、子○○、戊○○、甲○○等名
    義，辦理本件虛設公司之申請設立登記事宜，且該部分與公
    訴人業已起訴成罪之虛設公司而連續違反公司法規定以及常
    業詐欺等事實部分，有方法目的之牽連犯關係，屬於裁判上
    一罪，故被告己○○前述連續行使偽造私文書之犯行，本院
    自得予以審理。
　(十一)原審對被告己○○予以論罪科刑，固非無見。惟查，被告己○○並無與寅○○共犯公司應收之股款，股東並未實際繳納
    ，而以申請文件表明收足罪（理由詳后），原審竟以此部分
    之共同正犯論處，已有未當；己○○係各與會計師彭維貞、
    陳屬籐共犯公司應收之股款，股東並未實際繳納，而以申請
    文件表明收足罪，原審卻認會計師彭維貞、陳屬籐係不知情
    ，己○○係間接正犯，亦有未合。被告己○○上訴意旨雖未
    指摘及此，然原審此部分判決既有違誤，自應由本院予以撤
    銷改判。爰審酌被告己○○尚屬青壯之年，卻不思從事正途
    營生，反以不法方式僥倖牟利，竟以行使偽造私文書及虛設
    公司為手段，以申請文件虛偽表明公司應收股款股東業已實
    際繳納收足，致使主管機關審核公司設立登記之股款資料喪
    失正確性，亦妨害工商經濟發展，又藉此詐騙多家廠商受有
    如附表一所示之損害，該等貨物總市價高達約七百五十萬餘
    元，迄今仍未為任何賠償，其所得利益及所生損害甚鉅，暨
    其犯後坦承全部犯行之態度及其智識程度、生活狀況等一切
    情狀，量處如主文第二項所示之刑。
四、諭知沒收部分：
　(一)偽造之甲○○國民身分證壹枚，及偽造之卯○○汽車駕駛執
　  照壹張，為被告己○○所有，因犯罪所得之物，業據被告己○○供承明確，並經本院核閱屬實，均應依刑法第三十八條
    第一項第三款之規定宣告沒收之。至於其中偽造之「甲○○
    」國民身分證上偽造之「內政部印」、「彰化縣政府」鋼印
    等公印文各一枚及其上被告己○○相片一張，因已附隨於該
    國民身分證上，而屬該等偽造之特種文書本體之一部，不能
    獨自割裂而分別另予沒收，且該偽造之國民身分證既已宣告
    沒收，自無再予宣告沒收之必要，附此敘明。
　(二)如附表二所示之偽造之印文及署押，均應依刑法第二百十九
  　條之規定宣告沒收。
　(三)被告己○○以不詳方法所偽刻之「庚○○」、「辰○○」、
  　「子○○」、「戊○○」之印章共四枚，雖未據扣案，惟尚
    無證據證明該等印章業已滅失，另偽刻之「甲○○」印章五
    枚亦屬偽造，均應依刑法第二百十九條之規定宣告沒收。
　(四)至「和際公司」及王煜鑫印鑑章各一枚、應付款項相關資料
  　一本、「和際公司」相關交貨明細表等資料一疊、估價複寫
    簿二本、筆記簿二本，乃因王煜鑫自願為人頭之結果，並非
    被告犯罪所得或供犯罪所用之物，公訴人認為應予沒收，顯
    無理由，故不為沒收之諭知，合予敘明。
五、不另為無罪諭知部分：
　(一)公訴意旨另以：被告己○○、寅○○於「事實欄一、(一)」所
　　為之違反公司應收之股款，股東並未實際繳納，而以申請文
　  件表明收足之規定之事實部分，因分別致使經濟部中部辦公
　  室之不知情承辦公務員誤以為各該公司之股東均已依規定繳
　  足股款，符合設立規定，而將該等不實事項登載於職務所掌
　  之有限公司設立登記事項卡上，核准設立，並發給公司執照
    ，因認渠另涉有刑法第二百十四條之明知為不實之事項，而
    使公務員登載於職務上所掌之公文書罪嫌。惟按，刑法第二
    百十四條所謂使公務員登載不實事項於公文書罪，須一經他
    人之聲明或申報，公務員即有登載之義務，並依其所為之聲
    明或申報予以登載，而屬不實之事項者，始足構成，若其所
    為聲明或申報，公務員尚須為實質之審查，以判斷其真實與
    否，始得為一定之記載者，即非本罪所稱之使公務員登載不
    實（最高法院七十三年台上字第一七一○號判例要旨參照）
    ；又公司法第三百八十八條規定：「主管機關對於公司登記
    之申請，認為有違反法令或不合法定程式者，應令其改正，
    非俟改正合法後，不予登記」。另九十年十一月十二日修正
    前公司法第四百十二條第一項規定：「有限公司應於章程訂
    立後十五日內，將左列事項，向主管機關申請為設立之登記
    ：一、第一百零一條所列各款事項。二、繳足股款之證件。
    三、以現金以外之財產抵繳股款者，其姓名及其財產之種類
    、數量、價格或估價之標準」，同條第二項規定：「主管機
    關對於前項之申請，應派員檢查，並得通知公司限期申復」
    ，上開修正前第四百十二條之規定，於九十年十一月十二日
    公司法修正公布施行時刪除，另由經濟部依修正後之公司法
    第三百八十七條第四項之授權，以九十年十二月十二日經（
    九○）商字第○九○○二二五六八三○號函發布「公司之登
    記及認許辦法」取代之。依上開規定觀之，向主管機關為公
    司登記之申請，該主管機關不惟有令其改正之權限，且非俟
    其改正，尚有不予登記之權限。是向主管機關申請有限公司
    之設立登記，對於公司各該股東之資本總額及出資額一事，
    主管機關應派員檢查，並得通知公司限期申復，足認主管機
    關就公司設立登記之申請，須為實質審查，以判斷其真實與
    否，而非僅依其申請或聲明即為一定登載之形式審查，則有
    限公司負責人未依實登載出資額，尚無觸犯刑法使公務員登
    載不實之罪嫌。倘有限公司負責人明知申請設立登記時，公
    司應收之股款並未繳足，仍以申請文件表明收足而使公務員
    將此不實事項予以登載，依前開說明，亦應僅成立修正前公
    司法第九條第三項（即修正後公司法第九條第一項）之罪，
    尚無適用刑法第二百十四條論罪之餘地（最高法院八十九年
    度台非字第四六號、九十二年台上字第四六九九號、九十二
    年台非字第三一○號等判決意旨參照）。基此，被告己○○
    於申請「和際實業有限公司」時、被告己○○於申請「寶紘
    實業有限公司」時，雖均明知公司應收之股款並未繳足，仍
    以申請文件表明收足而使公務員將此等事項予以登載，然依
    據前開說明，該等行為尚與刑法第二百十四條之法定構成要
    件有間，尚不成立該條之罪甚明，然公訴人既認被告己○○
    該部分犯行與前開論罪科刑部分，有牽連犯之裁判上一罪關
    係，故本院就該部分爰不另為無罪之諭知。
　(二)公訴意旨又以：被告己○○係將其本人相片交由與其有變造
  　特種文書犯意聯絡之綽號「客家人仔」之成年男子，以更換
    黏貼己○○相片之方式，變造屬特種文書之「甲○○」國民
    身分證（實則應為偽造特種文書，業如前開「理由欄壹、二
    、(三)」所述），被告己○○即將上開變造（實則為偽造）之
    「甲○○」國民身分證交由不知情之品誠會計事務所會計師
    於九十一年五月三日持向經濟部中部辦公室申請「寶紘實業
    有限公司」設立登記以為行使，因認被告己○○該部分犯行
    另涉有刑法第二百十六條、第二百十二條之行使變造（若確
    係成罪，則應為偽造）特種文書罪嫌。惟查，被告己○○委
    託不知情之品誠會計師事務所會計師陳屬藤於九十一年五月
    三日向經濟部代為辦理「寶紘實業有限公司」設立登記事項
    時，被告己○○係持交真正之「甲○○」國民身分證影本，
    而非本件扣案之偽造「甲○○」國民身分證一節，業經本院
    比對前述「寶紘實業有限公司」申請設立登記資料案卷中真
    正「甲○○」國民身分證影本以及扣案之偽造「甲○○」國
    民身分證原件之相片、印製文字之字型、大小、版面位置、
    紙張底圖花紋等，確認無誤（詳前開「理由欄壹、二、(三)」
    所述），則被告己○○前於九十一年五月三日利用不知情之
    會計師所提出行使之「甲○○」國民身分證影本既非本件扣
    案之偽造「甲○○」名義之國民身分證，則公訴人認為被告
    己○○該部分犯行另涉有刑法第二百十六條、第二百十二條
    之行使變造（若確係成罪，則應為偽造）特種文書罪嫌，即
    有所誤解，此外，本院復查無被告己○○有何將扣案之偽造
    「甲○○」國民身分證提出行使之事證，故被告己○○被訴
    行使變造（若確係成罪，則應為偽造）特種文書之犯行，即
    屬不能證明，參諸刑事訴訟法第一百五十四條第一項之規定
    及其立法之精神，即應推定為無罪，以示審慎，惟公訴人既
    認被告己○○該部分犯行與前開論罪科刑部分，有牽連犯之
    裁判上一罪關係，故本院就該部分亦不另為無罪之諭知。
貳、被告寅○○無罪部分：
  一、公訴意旨略以：己○○為虛設公司遂行詐騙廠商貨品變賣
      圖利，先於民國九十年七月二十日假借不知情之友人葉士
      奇名義租賃台中市○○區○○路三段一九八之七號，作為
      虛設公司詐騙進貨之倉庫，復委託從事房屋仲介買賣之友
      人寅○○，以欲辦理房屋貨款為由，委由不知情之友人施
      海泉間接取得不知情之遊民庚○○、辰○○、子○○及戊○○等人之國民身分證影本充當人頭，並在寅○○之引領
      下，至彰化縣溪湖鎮○○路邊前台糖宿旁之公園，覓得無
      業遊民王煜鑫，由己○○商得王煜鑫同意，以月底薪新台
      幣（下同）一萬元之代價（若利潤高再視情形分紅，計向
      己○○領得十餘萬元）充當新成立之虛設公司負責人。未
      幾，王煜鑫在寅○○帶領下將戶籍自彰化縣遷至台中縣太
      平市○○路七六號以掩人耳目，再由寅○○將其載至中華
      電信股份有限公司北臺中營運處申得門號為（○四）00
      000000之市內電話，作為新成立之虛設公司對外聯
      絡之用後，己○○、王煜鑫、寅○○便共同基於意圖為自
      己不法所有及使公務員登載不實之犯意聯絡，明知公司應
      收之股款，掛名負責人即董事王煜鑫及人頭股東庚○○、
      辰○○、子○○及戊○○等人並未實際繳納，而以申請文
      件表明收足，並由己○○將王煜鑫與庚○○、辰○○、子
      ○○及戊○○等人之國民身分證影本及虛偽出資額等不實
      資料，委由不知情之日信會計事務所人員，以和際實業有
      限公司（以下簡稱和際公司）為名，於同年十月二十九日
      ，持向經濟部中部辦公室申請公司登記，使承辦之公務員
      登載於職務上所掌之相關公司登記資料公文書，足以生損
      害於經濟部對公司登記管理之正確性。復於同年十至十二
      月間，王煜鑫又在寅○○、己○○之陪同下至新竹國際商
      業銀行東海分行，開戶取得帳號0000－000000
      000號，戶名王煜鑫及帳號0000－0000000
      00號，戶名和際公司之支票存款帳戶各一戶，並至台中
      市東山稅捐稽徵處申得營利事業登記證及發票，作為和際
      公司詐欺商家貨品之用。旋自九十年十二月間起，己○○
      即假冒「王煜鑫」之名，利用工商名錄或上網尋找不特定
      廠商，先以少量訂貨並簽發可兌現之支票以建立和際公司
      之信用，俟取得往來廠商之信任後，再於附表所示之時間
      ，大量向國碩科技工業股分有限公司、巨擘科技股份有限
      公司、叢達實業股份有限公司、壬○○○○、禹尚企業股
      份有限公司、晉通化學工業股份有限公司、玖昆不織布企
      業有限公司、凱宜企業有限公司、承宥企業社、佛斯特科
      技股份有限公司、勝宇塑膠工業股份有限公司等十一家廠
      商訂貨，使上述公司商號之接洽及承銷人員陷於錯誤，將
      貨品依約運交至台中市○○路○○路三段一九八之七號之
      和際公司倉庫，己○○並以「王煜鑫」名義簽發如附表所
      示發票日為九十一年一月三十一日至同年二月二十六日之
      支票數紙，佯供給付貨款（僅對勝宇塑膠工業股份有限公
      司未以簽發支票之方式給付貨款），並以此為常業。因認
      寅○○所為係犯公司法第九條第一項、刑法第三百四十條
      之常業詐欺及第二百十四條之使公務員登載不實等罪嫌。
  二、按犯罪事實應依證據認定，無證據不得認定犯罪事實；不
      能證明被告犯罪者，應諭知無罪之判決，刑事訴訟法第一
      百五十四條第二項、第三百零一條第一項分別定有明文。
      又刑事訴訟法上所謂認定犯罪事實之證據，係指足以認定
      被告確有犯罪行為之積極證據而言，該項證據自須適合於
      被告犯罪事實之認定，始得採為斷罪資料；如未能發現相
      當證據，或證據不足以證明，自不能以推測或擬制之方法
      ，以為裁判之基礎，最高法院二十九年上字第三一○五號
      、四十年台上字第八六號判例要旨可資參照。
  三、本件公訴人認被告寅○○有上開犯行，無非以：(一)被告己○○、王煜鑫警訊及偵查中之自白。被告己○○並於警訊
      及偵查中供稱：伊在籌設和際公司時，係支付三、四萬元
      報酬予寅○○幫忙找人頭股東的，寅○○知道伊成立的是
      虛設公司，並欲行詐騙之事；而九十年年底有告知巫喜領
      ，伊所取得之貨品全係詐欺之贓物，巫喜領仍同意以併櫃
      之方式幫伊銷贓至菲律賓，或以低於市價一至二成之價格
      向伊購買之等語；被告王煜鑫亦於警訊及偵查中供陳：伊
      係透過寅○○與己○○認識的，帶伊去台中縣太平市○○
      路七六號找租屋的，以及至中華電信股份有限公司北臺中
      營運處申得門號為（○四）00000000之市內電話
      ，作為和際公司對外聯絡之用者，均係寅○○；而寅○○
      亦與己○○一同帶伊至新竹國際商業銀行東海分行開了二
      個支票存款戶，供和際公司對外開立支票付款之用等語。
      （二）被告寅○○於警訊及偵查中自承：王煜鑫係透過伊
      認識己○○，而伊亦有幫王煜鑫遷移戶籍至台中縣太平市
      ○○路七六號，以及至中華電信股份有限公司北臺中營運
      處申得門號為（○四）00000000之市內電話，作
      為和際公司對外聯絡之用，並收取己○○數萬元之酬勞等
      語為其主要論據。
  四、然訊據被告寅○○自警偵訊以降乃至本院以及原審審理時
      ，均始終堅決否認曾於前揭時、地帶同案被告王煜鑫申辦
      上開支票存款帳戶，更否認有何參與被告己○○以申請文
      件表明收足股款而使公務員為不實登載及常業詐欺之犯行
      等語。經查，被告寅○○並未於前揭時、地帶同案被告王
      煜鑫申辦上開支票存款帳戶一節，業據同案被告王煜鑫於
      警詢、偵訊及原審法院九十三年五月四日審理時分別供述
      綦詳，並指認實係被告己○○帶同伊申辦前開支票存款帳
      戶無訛（詳九十一年度偵字第二一五八一號卷第五三頁背
      面至第五四頁；九十一年度偵字第二○二○八號卷第八八
      至八九頁；同院卷第一六五頁），且被告己○○亦於偵訊
      中曾明確供承：「我有向被告寅○○說過借人頭是要成立
      公司用，但沒有說我是要行騙之用。」等語（詳九十一年
      度偵字第一○五二八號卷第一四五頁），復於原審法院審
      理時證稱：「（審判長問：王煜鑫申請電話、遷戶籍、開
      銀行帳戶、領支票，是如何辦理？）申請電話、遷戶籍是
      我委託寅○○帶王煜鑫去辦的，其餘都是我帶王煜鑫去辦
      的．．．（審判長問：去新竹商業銀行等銀行開戶，寅○○有無去？）沒有。」等語（詳同院九十三年八月五日審
      判筆錄第四至五頁），況且本院復查無其他證據足資證明
      被告寅○○確有該等涉案情節，則被告寅○○是否確有公
      訴人指稱帶同案被告王煜鑫申辦上開支票存款帳戶之情事
      ，即非無疑，則公訴人據此推論被告寅○○與被告己○○
      間就本件常業詐欺之部分有犯意聯絡及行為分擔，尚嫌速
      斷。再者，被告寅○○雖係以提供人頭股東之國民身分證
      影本及帶同案被告辦理戶籍遷移登記及申辦聯絡電話等行
      為分擔，然於「和際實業有限公司」設立登記後，實查無
      被告寅○○有何參與申請支票存款帳戶作為詐騙貨物付款
      之用、向受騙廠商接洽聯絡、取得詐騙所得貨物或因此獲
      利之情事，亦即本案並無任何積極證據足資證明於被告己○○為本件常業詐欺犯行之過程中，被告寅○○有何犯意
      聯絡及行為分擔之事實，是故尚不得僅以被告寅○○曾參
      與前述提供人頭身分證影本之行為，即率爾認定其必有參
      與其後被告己○○常業詐欺之犯行。本院既查無其他積極
      證據足資證明被告寅○○確有公訴人所指此部分之犯行，
      參諸刑事訴訟法第一百五十四條第一項之規定及其立法之
      精神，即應推定為無罪，以示審慎，次查，己○○雖於警
      訊中供稱：我只有委託寅○○代為與會計師交涉申請公司
      。於檢察官偵查中供稱：公司登記也是寅○○去找不知情
      之會計師辦理各云云。然共同被告之供述，仍應調查是否
      與事實相符，且前後供述無瑕疵可指，始可做為其他共同
      被告不利之認定，最高法院31年台上字第2423號、46年台
      上字第419號分別著有判例。 經查，己○○於警訊之初即
      供稱：「和際公司」是我先請台中市建興會計師事務所向
      經濟部中部辦公室申請設立，我載王煜鑫到台中市東山稅
      捐處核對資料云云（見21581號卷第17頁正面第7至10行）
      。而「寶紘公司」則係己○○自行拿取甲○○之身分證影
      印本及盜刻甲○○之印章申請設立登記的，此為己○○所
      是認之事實。己○○既能自行請會計師辦理申請設立「和
      際公司」於先，又何用於後設立之「寶紘公司」委託寅○○代為與會計師交涉申請公司。且上開兩家公司均係己○○設立用以詐欺取財著，委託會計師辦理，又需言及費用
      ，豈有由寅○○代為與會計師交涉申請公司之理。足見己○○所供：其委託寅○○代為與會計師交涉申請公司，前
      後矛盾，且與常理有違，要難據為認定寅○○犯罪之不利
      證據。次查，上開二家公司，並非寅○○所欲設立著，寅
      ○○並非股東，亦無投資，其又如何明知申請設立登記時
      ，公司應收之股款並未繳足，仍以申請文件表明收足；而
      使公務員為不實之登載。故縱使寅○○有受委託代為與會
      計師交涉申請公司，仍難據此即認定寅○○有與己○○以
      明知申請設立登記時，公司應收之股款並未繳足，仍以申
      請文件表明收足而使公務員為不實之登載之犯意連絡及行
      為分擔，自難繩以該項罪責。原審不察，遽對寅○○論罪
      科刑，顯有未當。寅○○上訴意旨，執此指摘原審此部分
      判決違誤，顯有理由，自應由本院將之撤銷，諭知寅○○
      無罪。
、據上論斷，應依刑事訴訟法第三百六十九條第一項前段、第
    三百六十四條、第二百九十九條第一項前段、第三百零一條
    第一項，修正後公司法第九條第一項、刑法第十一條前段、
    第二條第一項、第二十八條、第三十一條第一項、第三百四
    十條、第二百十六條、第二百十條、第二百十二條、第五十
    五條、第二百十九條、第三十八條第一項第二款、第三款，
    罰金罰鍰提高標準條例第一條前段、第二條，判決如主文。
本案經檢察官癸○○到庭執行職務。
中　　華　　民　　國　　94　　年　　8 　　月　　16　　日
　            刑事第七庭  審判長法　官　林　榮　龍
　　　　　　　　　　　　　　　　法　官　許　秀　芬
　　　　　　　　　　　　　　　　法　官　黃　日　隆
上列正本證明與原本無異。
如不服本判決應於收受送達後十日內向本院提出上訴書狀，其未
敘述上訴之理由者並得於提起上訴後十日內向本院補提理由書（
均須按他造當事人之人數附繕本）。
　　　　　　　　　　　　　　　　書記官　陳　三　軫
中　　華　　民　　國　　94　　年　　8 　　月　　17　　日
附錄論罪科刑法條：
登記後將股款發還股東，或任由股東收回者，公司負責人各處五
年以下有期徒刑、拘役或科或併科新臺幣六萬元以下罰金。
修正後公司法第九條第一項：
公司應收之股款，股東並未實際繳納，而以申請文件表明收足，
或股東雖已繳納而於登記後將股款發還股東，或任由股東收回者
，公司負責人各處五年以下有期徒刑、拘役或科或併科新臺幣五
十萬元以上二百五十萬元以下罰金。
中華民國刑法第二百十六條：
行使第二百十條至第二百十五條之文書者，依偽造、變造文書或
登載不實事項或使登載不實事項之規定處斷。
中華民國刑法第二百十條：
偽造、變造私文書，足以生損害於公眾或他人者，處五年以下有
期徒刑。
中華民國刑法第三百三十九條第一項：
意圖為自己或第三人不法之所有，以詐術使人將本人或第三人之
物交付者，處五年以下有期徒刑、拘役或科或併科一千元以下罰
金。
中華民國刑法第三百四十條：
以犯第三百三十九條之罪為常業者，處一年以上七年以下有期徒
刑，得併科五萬元以下罰金。
中華民國刑法第二百十二條：
偽造、變造護照、旅券、免許證、特許證及關於品行、能力服務
或其他相類之證書、介紹書，足以生損害於公眾或他人者，處一
年以下有期徒刑、拘役或三百元以下罰金。
附表一：
┌──────┬───────┬──────────┬───┬─────┐
│被害公司廠商│詐  騙  時  間│   詐  騙  方  式   │詐欺所│進貨價即被│
│            │              │                    │得之物│害廠商所受│
│            │              │                    │      │損害      │
├──────┼───────┼──────────┼───┼─────┤
│國碩科技工業│(一)九十年十二月│(一)支票面額二十七萬五│光碟片│新臺幣（下│
│股份有限公司│  五日        │  千元、發票日九十一│      │同）一百四│
│            │(二)九十一年一月│  年二月五日、屆期退│      │十六萬四千│
│            │  二十日      │  票                │      │五百六十二│
│            │(三)九十一年二月│(二)未獲支付六十八萬九│      │元        │
│            │  一日        │  千零六十二元五角  │      │          │
│            │              │(三)支票面額五十萬五百│      │          │
│            │              │  元、發票日九十一年│      │          │
│            │              │  二月二十六日、屆期│      │          │
│            │              │  退票              │      │          │
├──────┼───────┼──────────┼───┼─────┤
│巨擘科技股份│九十一年一月三│(一)支票面額五十二萬五│光碟片│一百一十萬│
│有限公司    │十日          │  千元、發票日九十一│      │二千五百元│
│            │              │  年一月三十一日、屆│      │          │
│            │              │  期退票            │      │          │
│            │              │(二)支票面額五十七萬七│      │          │
│            │              │  千五百元、發票日九│      │          │
│            │              │  十一年二月十五日、│      │          │
│            │              │  屆期退票          │      │          │
├──────┼───────┼──────────┼───┼─────┤
│叢達實業股份│九十一年十一月│開兩張支票但面額共九│PVC絕 │九十六萬零│
│有限公司    │間            │十六萬二百九十元、發│緣膠帶│二百九十元│
│            │              │票日均為九十一年二月│      │          │
│            │              │八日，因二月八日是農│      │          │
│            │              │曆除夕，叢達公司朱鳳│      │          │
│            │              │珠將支票寄還和際公司│      │          │
│            │              │要求電匯但未獲匯款  │      │          │
├──────┼───────┼──────────┼───┼─────┤
│壬○○○○  │九十一年一月十│支票面額五十三萬二千│黑色牛│五十三萬二│
│            │七日          │零九十元、發票日九十│巴哥乳│千零九十元│
│            │              │一年二月六日、屆期退│膠皮  │          │
│            │              │票                  │      │          │
├──────┼───────┼──────────┼───┼─────┤
│禹尚企業股份│(一)九十年十二月│(一)支票面額十萬九千七│舒美布│二十七萬三│
│有限公司    │  十二日      │  百二十五元、發票日│      │千五百二十│
│            │(二)九十一年一月│  期九十一年二月六日│      │五元      │
│            │  八日        │  、屆期退票        │      │          │
│            │(三)九十一年一月│(二)未收到貨款八萬一千│      │          │
│            │  二十九日    │  九百元            │      │          │
│            │              │(三)未收到貨款八萬一千│      │          │
│            │              │  九百元            │      │          │
├──────┼───────┼──────────┼───┼─────┤
│晉通化學工業│九十年十二月十│(一)支票面額共一萬七千│OPP透 │七十四萬六│
│股份有限公司│四日          │  三百七十元、發票日│明包裝│千九百一十│
│            │              │  九十一年二月五日、│袋    │元        │
│            │              │  屆期退票          │      │          │
│            │              │(二)支票面額七十二萬九│      │          │
│            │              │  千五百四十元、發票│      │          │
│            │              │  日九十一年二月、屆│      │          │
│            │              │  期退票            │      │          │
├──────┼───────┼──────────┼───┼─────┤
│玖崑不織布企│(一)九十一年一月│支票面額一百一十七萬│不織布│一百一十七│
│業有限公司  │  二十三日    │零七百五十一元、發票│      │萬零七百五│
│            │(二)九十一年一月│日九十年二月五日、屆│      │十一元    │
│            │  二十四日    │期退票              │      │          │
├──────┼───────┼──────────┼───┼─────┤
│凱宜企業有限│(一)九十一年一月│支票面額十一萬零七百│PE膜  │十一萬零七│
│公司        │  二十四日    │元、發票日九十一年二│      │百元      │
│            │(二)九十一年一月│月七日、屆期退票    │      │          │
│            │  二十五日    │                    │      │          │
├──────┼───────┼──────────┼───┼─────┤
│承宥企業社  │九十一年一月三│支票面額十萬五千元、│喇叭、│十萬五千元│
│            │十一日        │發票日九十一年二月六│擴大器│          │
│            │              │日、屆期退票        │、電視│          │
├──────┼───────┼──────────┼───┼─────┤
│弗斯特科技股│(一)九十年十二月│(一)支票面額七萬九千元│筆記型│七十七萬零│
│份有限公司  │  二十二日    │  、發票日九十一年二│電腦  │六百元    │
│            │(二)九十一年一月│  月五日、屆期退票  │      │          │
│            │  十四日      │(二)支票面額三萬四千六│      │          │
│            │(三)九十一年一月│  百元、發票日九十一│      │          │
│            │  二十二日    │  年二月五日、屆期退│      │          │
│            │(四)九十一年一月│  票                │      │          │
│            │  三十一日    │(三)支票面額三萬六千四│      │          │
│            │(五)九十一年一月│  百元、發票日九十一│      │          │
│            │  三十一日    │  年二月五日、屆期退│      │          │
│            │(六)九十一年一月│  票                │      │          │
│            │  三十一日    │(四)支票面額五萬元、發│      │          │
│            │(七)九十一年一月│  票日九十一年一月二│      │          │
│            │  三十一日    │  十一日、屆期退票  │      │          │
│            │              │(五)七萬二千八百元、未│      │          │
│            │              │  簽發支票或給付現金│      │          │
│            │              │(六)支票面額十四萬五千│      │          │
│            │              │  六百元、發票日九十│      │          │
│            │              │  一年二月四日、屆期│      │          │
│            │              │  退票              │      │          │
│            │              │(七)支票面額四十二萬三│      │          │
│            │              │  千二百元、發票日九│      │          │
│            │              │  十一年二月七日、屆│      │          │
│            │              │  期退票            │      │          │
├──────┼───────┼──────────┼───┼─────┤
│勝宇塑膠工業│九十年十二月二│未收到二十六萬五千二│止洩帶│二十六萬五│
│股份有限公司│十七日        │百元貨款            │      │千二百元  │
└──────┴───────┴──────────┴───┴─────┘
附表二：
┌──┬───────────┬────────────┬───────┐
│編號│   偽造之私文書名稱   │    偽造之印文及署押    │ 備        註 │
├──┼───────────┼────────────┼───────┤
│ 一 │寶紘實業有限公司設立登│「甲○○」印文壹枚      │附在經濟部中部│
│    │記申請書              │                        │辦公室第679150│
├──┼───────────┼────────────┤號寶紘實業有限│
│ 二 │寶紘實業有限公司章程  │「甲○○」印文壹枚      │公司案卷內    │
├──┼───────────┼────────────┤              │
│ 三 │同意書                │「甲○○」印文及簽名各壹│              │
│    │                      │枚                      │              │
├──┼───────────┼────────────┤              │
│ 四 │公司設立登記預查名稱申│「甲○○」印文貳枚      │              │
│    │請表                  │                        │              │
├──┼───────────┼────────────┤              │
│ 五 │國民身分證影本確認    │「甲○○」印文壹枚      │              │
├──┼───────────┼────────────┤              │
│ 六 │委任書                │「甲○○」印文壹枚      │              │
├──┼───────────┼────────────┤              │
│ 七 │資產負債表            │「甲○○」印文枚      │              │
├──┼───────────┼────────────┤              │
│ 八 │公司股東繳納現金股款明│「甲○○」印文枚      │              │
│    │細表                  │                        │              │
├──┼───────────┼────────────┤              │
│ 九 │三信商業銀行活期存款帳│「甲○○」印文枚      │              │
│    │戶資料確認            │                        │              │
├──┼───────────┼────────────┼───────┤
│ 十 │和際實業有限公司章程  │「庚○○」、「辰○○」、│附在經濟部中部│
│    │                      │「子○○」、「戊○○」之│辦公室第666007│
│    │                      │印文各壹枚              │號和際實業有限│
│    │                      │                        │公司案卷內    │
└──┴───────────┴────────────┴───────┘
　　　　　　　　　　　　　　　　　　　　　　　　　　Ｒ
